臺灣基隆地方法院民事判決　　　　　　　　　　　　　九十三年度訴字第一七四號
　　原　　　告　甲○○
　　訴訟代理人　郭百祿律師
　　複　代理人　游蕙菁律師
　　被　　　告　乙○○
當事人間因請求侵權行為損害賠償事件，原告提起附帶民事訴訟（九十三年度附民字
第二號），經本院刑事庭裁定移送前來，本院於九十三年六月十日言詞辯論終結，判
決如下：
    主  文
被告應給付原告新臺幣貳拾壹萬肆仟捌佰肆拾元，及自民國九十三年一月二十九日
起至清償日止，按週年利率百分之五計算之利息。
原告其餘之訴駁回。
訴訟費用由被告負擔五分之一，餘由原告負擔。
本判決原告勝訴部分，於原告以新台幣柒萬元為被告預供擔保後，得假執行。
原告其餘假執行之聲請駁回。
    事實及理由要領
一、原告主張與被告平日於基隆市中正公園大佛像前設置「套圈圈」攤位作生意，因
    原告攤位長久以來較被告攤位生意好，影響到被告生計，被告積怨已久，為圖報
    復，竟於民國（下同）九十二年八月一日晚間九時時，持預藏之「造林刀」朝原
    告揮砍三刀，一刀砍中原告背部，一刀砍中原告左大腿，一刀砍中原告下頷，致
    原告受有左背部長三公分之之撕裂傷、下頷長一．五公分之撕裂傷及左大腿深部
    長八公分之撕裂傷併肌肉斷裂等傷害，案經檢察官聲請簡易判決，雖經鈞院簡易
    庭以九十二年度基簡字第八五二號判處有期徒刑六月，得易科罰金，惟經原告不
    服提起上訴，業經鈞院刑事合議庭以九十二度簡上字第一一八號判處有期徒刑八
    月確定。查被告因生意上競爭關係，為圖報復而持刀砍殺原告，已不法侵害原告
    之身體，原告為此支出醫藥費新臺幣（下同）一萬四千八百四十三元，且原告遭
    被告砍殺，精神亦受有損害，請求慰撫金五十萬元，爰依侵權行為之法律關係請
    求被告賠償原告五十一萬四千八百四十三元，及自起訴狀繕本送達翌日起至清償
    日止，按年息百分之五計算之利息，暨願供擔保請准宣告假執行，並提出診斷證
    明書二紙、醫療收據六紙為證。被告則坦承確有傷害原告之犯行，惟辯稱原告之
    請求金額過高，其無力賠償等語。
二、原告主張被告於九十二年八月一日晚間九時時，持預藏之鐮刀朝原告揮砍三刀，
    一刀砍中原告背部，一刀砍中原告左大腿，一刀砍中原告下頷，致原告受有左背
    部長三公分之之撕裂傷、下頷長一．五公分之撕裂傷及左大腿深部長八公分之撕
    裂傷併肌肉斷裂等傷害之事實，業據原告提出診斷證明書二紙及醫療收據六紙為
    證；且被告傷害原告之犯行，業經本院刑事合議庭於九十三年二月二十日以九十
    二年度簡上字第一一八號刑事判決判處有期徒刑八月確定在案，有該案刑事卷證
    資料可稽，堪信原告上開傷害部分之主張為真實。
三、按因故意或過失，不法侵害他人之權利者，負損害賠償責任；不法侵害他人之身
    體、健康、名譽、自由、信用、隱私、貞操，或不法侵害其他人格法益而情節重
    大者，被害人雖非財產上之損害，亦得請求賠償相當之金額，民法第一百八十四
    條第一項前段、第一百九十五條第一項前段分別定有明文。被告不法侵害原告之
    身體，原告自得依侵權行為損害賠償請求權請求被告負損害賠償責任。茲就原告
    所請求之損害應否准許，分述如次：
    (一)醫療費用部分：原告請求一萬四千八百四十三元之醫療費用部分，業據原告提
      出行政院衛生署基隆醫院醫療費用證明書四紙及仁祥醫院醫療費用收據二紙為
      證，堪信原告此部分之請求有理由，應予准許。
    (二)非財產上損害部分：查被告所持有之鐮刀全長約四六．三公分、寬度一四．五
      公分，其中刀柄長度三一．九公分、刀刃長度為一四．四公分、寬度為一二．
      五公分，可徵其屬危險性甚高之工具，而被告竟僅因不滿原告話語而任意持刀
      砍傷原告，致原告受有左背部長三公分之之撕裂傷、下頷長一．五公分之撕裂
      傷及左大腿深部長八公分之撕裂傷併肌肉斷裂等傷害，觀原告皮開肉綻，痛苦
      難受，此有原告初被砍傷時送醫就診之照片三幀附於偵查卷可稽；且原告並因
      此傷害侵蝕其體力，治療後時有疼痛，而被告於事後復未能與原告和解，屢經
      民、刑事興訟多時，造成生活不便，其肉體上暨精神上自受有相當之痛苦，審
      酌被告僅因細故心生不悅即持刀砍傷原告致傷，惡意甚重，事後亦不思儘速與
      原告商談善後賠償事宜，減輕原告損失，一再空言原告要求過高，無力賠償損
      害云云，難見其悔過之心，並參酌兩造之職業、身分、經濟能力等一切情狀，
      認原告請求五十萬元之精神慰撫金雖屬過高，然觀上情，被告對原告所受之精
      神賠償，仍應給付二十萬元，始稱公允。
四、從而，原告基於侵權行為之法律關係請求被告賠償二十一萬四千八百四十三元，
    及自起訴狀繕本送達被告之翌日即九十三年一月二十九日起至清償日止，按年息
    百分之五計算之利息，為有理由，應予准許；逾上開金額部分之請求，為無理由
    ，應予駁回。
五、原告陳明願供擔保請准宣告假執行，經核其勝訴部分，並無不合，爰酌定相當之
    擔保金額准許之；至原告敗訴部分，假執行之聲請已失所附麗，應予駁回。
六、據上論結：本件原告之訴為有一部有理由，一部無理由，依民事訴訟法第七十九
    條但書、第三百九十條第二項，判決如主文。
中　　　華　　　民　　　國　　九十三　　年　　　六　　　月　　 十五 　　日
                                臺灣基隆地方法院民事庭
                                    法      官  林玉珮
右為正本係照原本作成。
對於本件判決如有不服，應於收受送達後二十日內向本院提出上訴書狀，敘述上訴之
理由，上訴於臺灣高等法院，並按他造當事人之人數附具繕本。
中　　　華　　　民　　　國　　九十三　　年　　　六　　　月　　 十五 　　日
                                    法官書記官  湯惠芳
